# 请教陈老师，技术开发费是否资本化？

提问人：江江 3 石石 时间：2017-12-28 10:59:58
背景：甲公司与乙公司签订900L高纯氯化氢钢瓶开发合同，技术开发费 600 万。乙公司按照甲公司的技术要求设计钢瓶并进行生产，保证开发完成后 5 年所生产的钢瓶全部销售给甲公司，并保证每年钢瓶销售量超过 200 个争取 300 个。根据钢瓶的成本确定产品的出厂价和市场销售价。甲公司将采购的钢瓶用于存放其产品氯化氢，财务上钢瓶作为固定资产核算。 问题一：技术开发费 600 万是一次性费用化还是资本化，如果资本化计入无形资产还是其他非流动资产？ 问题二：如果 600 万技术开发费资本化，其后如何摊销？ 我们讨论认为 600 万应当资本化，计入其他非流动资产，考虑到产品在未来期间只允许销售给甲公司，并且价格不会高于成本太多， 600万包含了对未来钢瓶成本的补偿，所有将 600 万按照钢瓶数量摊销计入钢瓶成本。 不知上述处理是否合适？谢谢陈老师

回答人：chenyiwei
我理解此处讨论的是甲公司（委托方、买方）的会计处理。
对甲而言，应当区分这是研发外包还是外购技术，参考《瑞华研究2010~2016汇编》之“问题1-2-4（外包的开发活动的相关支出的资本化问题）”、“问题1-2-5（关于委托开发的技术能否资本化的问题）”所述原则处理。如果符合资本化条件的，可确认为一项无形资产，并根据未来 5 年内预计钢瓶采购量确定单位分摊额，随着钢瓶的采购摊入固定资产成本。

提问人：心海拂清风 时间：2017-12-28 20:48:41
目前遇到的是一个拟IPO企业使用有非专利技术基于销售额每年支付一定金额，目前计入了制造费用，但是合同签订我理解存在争议，非专利技术转让和非专利技术许可有何区别？谢谢。

回答人：chenyiwei
此类被授权使用，固定收费按期折现值确认无形资产，浮动的提成收费直接计入成本费用，似乎并无不妥？